【裁判字號】    89,易,2204
【裁判日期】    891030
【裁判案由】    傷害
【裁判全文】
台灣台中地方法院刑事判決                        八十九年度易字第二二○四號
    公  訴  人  台灣台中地方法院檢察署檢察官
    被      告  丁○○
                甲○○
    共      同
    選任辯護人  黃英傑
右列被告因傷害等案件，經檢察官提起公訴（八十九年度偵字第七四八八、一○一八
八號）及移送併辦（八十九年度偵字第一四三一九號），本院判決如左：
    主      文
丁○○損壞他人之麥克風電線，足以生損害於他人，處罰金壹仟元，如易服勞役，以
參佰元折算壹日。又傷害人之身體，處拘役參拾日，如易科罰金，以參佰元折算壹日
。又公然侮辱人，處罰金壹仟伍佰元，如易服勞役，以參佰元折算壹日。應執行拘役
參拾日、罰金貳仟肆佰元，拘役如易科罰金及罰金如易服勞役，均以參佰元折算壹日
。
甲○○損壞他人之麥克風電線、電話機，足以生損害於他人，處罰金壹仟伍佰元，如
易服勞役，以參佰元折算壹日。
    事      實
一、丁○○、甲○○均係台中縣太平市代表會（下稱太平市代表會）之代表。民國八
    十八年十二月二十三日上午十一時三十分許，在台中縣太平市○○路一四四號太
    平市代表會議事廳定期決算審查會中，甲○○因發言順序之程序問題，與臨時主
    席即代表會副主席乙○○發生爭執。丁○○因認乙○○處理議事不公，即至主席
    台前加入爭執，並憤而扯斷主席台上屬太平市代表會所有之麥克風電線，致喪失
    擴音之效用，足以生損害於太平市代表會。又另起普通傷害之犯意，以主席台上
    藍色之壓克力主席牌架，丟擊乙○○，致乙○○受有左手腕部及左手掌背挫傷、
    紅腫等傷害。嗣經其他代表出面制止後，丁○○復另行起意，接續以「幹你老母
    」「幹你娘」「幹你娘，你本來就是婊子」「你娘的雞歪，幹你老母」（均台語
    ）等穢語，公然侮辱乙○○。甲○○則於八十八年十一月二十四日上午十時三十
    分許，在太平市代表會議事廳之代表會會議中，因前一日發言之程序問題，持白
    布條抗議乙○○處理議事不公，且欲將之懸掛在洪文聰之座位前，二人因而發生
    爭執，甲○○遂扯斷洪文聰座位上屬太平市代表會所有之麥克風電線，並接續將
    乙○○座位上亦屬該代表會所有之電話機往地上摔毀，致喪失擴音及通信之效用
    ，足以生損害於太平市代表會。
二、案經太平市代表會及洪文聰訴由台中縣警察局霧峰分局報告台灣台中地方法院檢
    察署檢察官偵查起訴。
    理      由
一、右揭事實，業據被告丁○○、甲○○於本院審理時坦承不諱，核與告訴人乙○○
    及太平市代表會之代表人即主席丙○○指述之情節相符，並有診斷證明書、太平
    市代表會所出具之所有權歸屬證明書各一份附卷可稽，且有現場錄影帶一捲扣案
    足資佐證，復經檢察官於偵查中及本院於審理時，分別播放勘驗該錄影帶，查明
    被告丁○○、甲○○確有如上所述之行為，亦有勘驗筆錄及審判筆錄在可憑。又
    地方議會議員在會議時就有關會議事項所為之言論，應受保障，對外不負責任，
    但就無關會議事項所為顯然違法之言論，仍難免責，大法官會議釋字第一六五號
    解釋甚明。本件被告丁○○、甲○○前揭各行為，均不符意見表達之適當情節，
    致侵害他人之法益，核係無關會議事項之顯然違法行為，自不在議會言論免責保
    障之列。是被告二人之罪證已臻明確，其犯行均堪認定。
二、核被告丁○○所為，係犯刑法第三百五十四條之毀損罪、同法第二百七十七條第
    一項之傷害罪及同法第三百零九條第一項之公然侮辱罪。被告甲○○所為，則犯
    刑法第三百五十四條之毀損罪。被告丁○○所犯上開三罪，犯意各別，行為互殊
    ，犯罪構成要件不同，並無互為方法、結果或原因、目的之關係，應分論併罰，
    公訴人認屬牽連犯，尚有未洽。爰審酌被告二人犯罪之動機、手段、所生危害及
    坦承犯行並已出資修復所損壞物品（參卷附裝修簽認單二紙）之犯後態度等一切
    情狀，分就所犯各罪量處如主文所示之刑，且諭知拘役易科罰金及罰金易服勞役
    之折算標準，被告丁○○部分並定其應執行之刑，以資懲儆。
三、台灣台中地方法院檢察署八十九年度偵字第一四三一九號移送併辦意旨另以：被
    告甲○○於八十八年十一月二十四日上午，在台中縣太平市民代表大會之會議中
    ，公然以「幹你娘」辱罵告訴人乙○○，因認被告甲○○涉有刑法第三百零九條
    第一項之公然侮辱罪嫌，且與起訴之毀損罪間，有牽連犯之關係，屬裁判上一罪
    ，乃移送併辦等語。經查：被告甲○○上開公然侮辱之行為，與其所犯之毀損罪
    間，犯意各別，行為互殊，犯罪構成要件不同，並無互為方法、結果或原因、目
    的之關係存在，非屬牽連犯之裁判上一罪，且該公然侮辱之行為亦未經起訴，本
    院無從併為審判，此部分自應退回由台灣台中地方法院檢察署另行依法處理，附
    此敘明。
四據上論斷，應依刑事訴訟法第二百九十九條第一項前段，刑法第二百七十七條第
    一項、第三百零九條第一項、第三百五十四條第四十一條、第四十二條第二項
    、第五十一條第七款，罰金罰鍰提高標準條例第一條前段、第二項，判決如主文
    。
中      華      民      國    八十九    年      十      月     三十     日
                                      法  官  張  恩  賜
右正本證明與原本無異。
如不服本判決，應於判決送達後十日內向本院提出上訴狀，上訴於臺灣高等法院臺中
分院( 須附繕本 )。
                                      書記官
中      華      民      國    八十九    年      十      月     三十     日
附錄論罪科刑的法條︰
刑法第三百五十四條：毀棄、損害前二條以外之他人之物，或致令不堪用，足以生損
害於公眾或他人者，處二年以下有期徒刑、拘役或五百元以下罰金（罰金數額已提高
十倍）。
刑法第二百七十七條第一項：傷害人之身體或健康者，處三年以下有期徒刑、拘役或
一千元以下罰金（罰金數額已提高十倍）。
刑法第三百零九條第一項：公然侮辱人者，處拘役或三百元以下罰金（罰金數額已提
高十倍）。


司法院資訊處製作；財團法人民間司法改革基金會備份。
